臺灣臺北地方法院交通事件裁定　　　　　　　　　　九十一年度交聲字第九二三號
　　異議人即
　　受處分人　甲○○
右列受處分人因違反道路交通管理處罰條例案件，對於台北市交通事件裁決所九十一
年六月十一日所為之處分（原處分：北市裁三字第二二－Ｅ00000000號），
聲明異議，本院裁定如左：
    主  文
異議駁回。
    理  由
一、按汽車駕駛人，行經有燈光號誌管制之交岔路口闖紅燈者，處新台幣（下同）一
    千八百元以上五千四百元以下罰鍰，道路交通管理處罰條例第五十三條定有明文
    ，且汽車駕駛人駕駛汽車違反道路交通管理處罰條例第五十三條規定者，除應依
    該條所規定之罰鍰處罰外，並予記違規點數三點，道路交通管理處罰條例第六十
    三條第一項第三款亦定有明文。
二、本件受處分人即異議人甲○○於民國九十一年三月三日十六時二十分許，駕駛車
    號ＣＨ－一四六二號自用小客車，沿台三線公路由南向北行駛，於行經台三線公
    路、竹一二０縣道設有燈光號誌管制之交岔路口時，詎闖紅燈而左轉往竹一二０
    縣道繼續行駛，適為在該處執勤之新竹縣橫山分局內灣派出所（下稱橫山分局）
    員警劉書宏攔停，而以受處分人有違反前揭道路交通管理處罰條例第五十三條規
    定之行為掣單舉發，惟舉發違反道路交通管理事件通知單（下稱舉發通知單）上
    並未註明到案日期，嗣受處分人於九十一年五月二日向原處分機關提出申訴，經
    原處分機關請舉發單位即橫山分局調查結果，仍認受處分人有前開違規行為，原
    處分機關乃依前揭道路交通管理處罰條例第五十三條、第六十三條第一項第三款
    之規定於九十一年六月十一日從輕裁處異議人罰鍰二千七百元並予記違規點數三
    點。
三、訊據受處分人固不否認有於前開時間駕駛上開車號汽車行經前述設有燈光號誌管
    制之交岔路口為警攔停之事實，惟矢口否認有任何違反道路交通管理處罰條例之
    行為，辯稱：我是綠燈時在該交岔路口中間等待台三線公路南下車輛通過後左轉
    ，我左轉時仍為綠燈，就算是紅燈，也可以左轉，否則豈不堵在路中間云云，惟
    查：受處分人駕駛前開車號汽車有於前述時地闖紅燈行駛之違規事實，業據證人
    即開單告發受處分人之員警劉書宏於本院九十一年九月二十四日調查時，以具結
    擔保其供述之真實性並在負擔偽證罪之心理處罰狀態下供稱：（問：提示舉發單
    ，本件是否你舉發？）是；當時我站在路口要取締紅燈右轉，當路口變成紅燈時
    ，就看到受處分人的車輛於燈號為紅燈時左轉（當日訊問筆錄參照），按證人劉
    書宏乃為原處分機關所認定受處分人有前開違規行為之原證人，其並到庭在本院
    法官面前以言詞供述本件訴訟上之待證事實－即受處分人有前開違規事實，本院
    由其上開供述及其所提出之現場相片已得有受處分人確有上開違規行為之心證，
    又本件審酌之重點在受處分人左轉時上開路口之號誌為紅燈或綠燈，至於受處分
    人是在該路口中左轉或在停止線後左轉，並非所問，是證人劉書宏就此節雖未能
    證述明確，亦無從認定其已證述之受處分人係於號誌為紅燈時左轉乙節係屬虛偽
    ，亦無有足以令人顯信劉書宏其供述為不可採之品性證據或前科證據存在，本院
    自不得僅以證人為本件開單告發受處分人之員警而全盤抹煞其在訴訟上所具有之
    原證人資格，而受處分人對前開證人之供述並無法舉出或請本院調查任何對其有
    利之證據資料，以使本院對證人所供述受處分人違規之事實產生任何合理之懷疑
    ，且交通警察掣單舉發違反道路交通管理處罰條例所列之違規事實，本質上為行
    政處分，係公務員基於職務上之權力，依法就特定之具體事件所為之具公法上效
    果之單方面行政行為，基於公務員為公法上行為具有公信力之原則，該行政行為
    當可被推定為真正，其據以依法處分之事實認定亦為正確無誤，從而本件異議人
    既未能提出證據以資證明其確無違規行為，僅空言稱並未有任何違規行為，尚難
    認其辯解為可採。又行車時若面對圓形紅燈，即表示禁止通行，不得超越停止線
    或進入路口，其目的在於維護交岔路口之行車安全，是受處分人辯稱：縱使是紅
    燈，也可以左轉，否則就堵在路口乙節，更屬無由，蓋豈可為免堵塞路口交通，
    而寧願紅燈左轉致生往來車輛危險之理？受處分人若果真欲避免此種堵在交岔路
    口之情況，即應選擇於停止線後等待左轉，方為正辦。本件事證明確，受處分人
    之違規行為堪以認定。
四、綜上所述，受處分人確有在前揭時地駕駛汽車闖紅燈行駛之違規行為，從而原處
    分機關乃依前揭道路交通管理處罰條例第五十三條及違反道路交通管理事件統一
    裁罰基準及處理細則第二十四條、第四十四條第一項暨基準表之規定，裁處受處
    分人罰鍰二千七百元，且依同條例第六十三條第一項第三款規定併予記受處分人
    違規點數三點，核無違誤，本件受處分人之異議為無理由，自應將其異議駁回。
    據上論斷，應依道路交通案件處理辦法第十九條，裁定如主文。
中      華      民      國      九十一      年    九    月    二十五    日
                                      臺灣臺北地方法院交通法庭
                                          法  官  歐陽漢菁
右正本證明與原本無異。
如不服本裁定應於送達後五日內向本院提出抗告狀。
                                          書記官  沈 芳 君
中      華      民      國    九十一    年      九      月     三十     日
